臺灣高雄地方法院刑事裁定
111年度單禁沒字第229號
聲  請  人  臺灣高雄地方檢察署檢察官
被      告  林怡君



            童俊杰



上列被告因違反毒品危害防制條例案件，經檢察官聲請單獨宣告
沒收（110年度聲沒字第290號、111年度聲沒字第84號），本院
裁定如下：
    主  文
扣案如附表編號1至12之物均沒收銷燬。扣案如附表編號13之物
沒收。
其餘聲請駁回（即附表編號14部分）。
    理  由
一、聲請意旨略以：被告林怡君、童俊杰違反毒品危害防制條例
    案件，經檢察官為不起訴處分確定。惟扣案如附表所示之海
    洛因2包、甲基安非他命8包、玻璃球吸食器4支，均屬違禁
    物，爰依法聲請單獨宣告沒收銷燬等語。
二、按查獲之第一、二級毒品及專供製造或施用第一、二級毒品
    之器具，不問屬於犯罪行為人與否，均沒收銷燬之，毒品危
    害防制條例第18條第1項前段定有明文。再按供犯罪所用、
    犯罪預備之物或犯罪所生之物，屬於犯罪行為人者，得沒收
    之，刑法第38條第2項前段亦有明文。末按違禁物得單獨宣
    告沒收；刑法第38條第2項之物，因事實上或法律上原因未
    能追訴犯罪行為人之犯罪或判決有罪者，得單獨宣告沒收，
    刑法第40條第2項、第3項分有明文規定。又刑事案件，一經
    起訴、自訴或上訴者，該審級法院即發生訴訟繫屬關係，除
    經上級審法院依法撤銷原審判決而發回更審之情形外，每一
    審級法院僅得為一次之終局判決，一經判決，該判決法院即
    應受其拘束，基於一事不再理之原則，不得再為另一重複判
    決；而新修正之刑法沒收規定，已將沒收修正為具獨立性之
    法律效果，自應有一事不再理原則之適用。是違禁物倘業經
    有管轄權之法院諭知沒收，若再行重複聲請單獨宣告沒收，
    即與一事不再理之原則相悖，應駁回其聲請。
三、經查：
　㈠被告林怡君因施用第二級毒品案件，經法院裁定送觀察、勒
    戒後，因無繼續施用毒品傾向，於民國110年11月1日執行完
    畢釋放，由臺灣高雄地方檢察署（下稱高雄地檢署）檢察官
    以110年度毒偵緝字第259號、第260號、第261號、第262號
    、第263號、第264號、第265號、第266號、第267號、第268
    號、第269號及110年度偵緝字第840號為不起訴處分確定，
    有上開不起訴處分書在卷可佐。前開扣得之如附表編號1至1
    2所示之物白色結晶7包、粉末檢品1包、粉塊狀檢品1包、玻
    璃球吸食器3支，經檢驗結果均檢出第一級毒品海洛因、第
    二級毒品甲基安非他命成分（詳如附表鑑定書欄編號1至12
    所示），足認確係違禁物無訛，另上開毒品包裝袋或所附著
    之器具上，殘留微量毒品難以析離且無析離實益，應與毒品
    整體同視，一併依毒品危害防制條例第18條第1項前段規定
    宣告沒收銷燬。至送驗耗損部分毒品既已滅失，爰不另宣告
    沒收銷燬。至扣案之如附表編號13所示之物玻璃球吸食器1
    支，為被告林怡君所有供其施用第二級毒品所用之物，業據
    被告林怡君所自承（見高雄地檢署110年度毒偵字第1181號
    卷第184頁），復有高雄市政府警察局小港分局扣押筆錄及
    扣押物品目錄表各1份（見警卷第17至19頁）在卷可佐，是
    上開扣案物品，核屬刑法第38條第2項前段所定得沒收之物
    ，且被告林怡君業經檢察官依毒品危害防制條例第20條第2
    項前段之規定為不起訴處分，已如前述，從而亦堪認有刑法
    第40條第3項所定法律上未能追訴其犯罪之情形。準此，本
    院自得依刑法第40條第3項、第38條第2項前段規定，將上開
    扣案之如附表編號13所示之玻璃球吸食器1支單獨宣告沒收
    之。
　㈡被告童俊杰涉嫌違反毒品危害防制條例案件，於110年4月3日
    18時15分許在高雄市○○區○○路0段000號前，為警扣得之不明
    白色結晶1包，經送檢驗結果，檢出含第二級毒品甲基安非
    他命成分（如附表編號14所載），驗餘淨重2.519公克（聲
    請書誤載為0.272公克），固可認確係違禁物。然此部分毒
    品業經本院以111年度單禁沒字第213號裁定諭知沒收銷燬在
    案，有該刑事裁定在卷可參。是以，此部分既經有管轄權之
    法院裁定諭知沒收銷燬，聲請人復就同一違禁物重複向本院
    聲請單獨宣告沒收，核與一事不再理之原則相悖。從而，此
    部分聲請為無理由，應予駁回。
據上論斷，應依刑事訴訟法第455條之36第1項前段、第2項，裁
定如主文。　　　　
中　　華　　民　　國　　111 　年　　8 　　月　　9 　　日
　　　　　　　　　刑事第十四庭  法　官　呂明燕
以上正本證明與原本無異。
如不服本裁定，應於收受送達後5 日內向本院提出抗告狀。
中　　華　　民　　國　　111 　年　　8 　　月　　9 　　日
　　　　　　　　　　　　　　　　書記官　蔡靜雯　

附表：
編號 查獲時間 扣案物名稱 （鑑定書轉碼編號）  數量  鑑定書  備註 1 109年6月21日23時35分許 （林怡君） 甲基安非他命（含包裝袋） B00000000 1包 （驗後淨重0.554公克） 高雄市立凱旋醫院110年2月3日高市凱醫驗字第67008號濫用藥物成品檢驗鑑定書（高雄地檢署110年度偵字第1366號卷第35頁） 高雄地檢署109年度安保字第572號 2  甲基安非他命（含包裝袋） B00000000 1包 （驗後淨重2.120公克）   3  甲基安非他命（含包裝袋） B00000000 1包 （驗後淨重0.534公克）   4  甲基安非他命（含包裝袋） B00000000 1包 （驗後淨重0.142公克）   5  甲基安非他命（含包裝袋） B00000000 1包 （驗後淨重0.232公克）   6 110年4月3日1時40分許 （林怡君） 海洛因 （含包裝袋） 1包 （毛重0.27公克） 法務部調查局濫用藥物實驗室110年5月6日調科壹字第11023005170號鑑定書（高雄地檢署110年度毒偵字第1181號卷第65頁） 高雄地檢署110年度毒保字第88號 7  海洛因 （含包裝袋） 1包 （毛重0.64公克）   8  甲基安非他命（含包裝袋） B00000000 1包 （驗後淨重1.003公克） 高雄市立凱旋醫院110年4月26日高市凱醫驗字第68205號濫用藥物成品檢驗鑑定書（高雄地檢署110年度毒偵字第1181號卷第67頁） 高雄地檢署110年度安保字第358號 9  甲基安非他命（含包裝袋） B00000000 1包 （驗後淨重0.272公克）   10  玻璃球吸食器 B00000000 1支 （檢出第二級毒品甲基安非他命） 高雄市立凱旋醫院111年1月26日高市凱醫驗字第71399號濫用藥物成品檢驗鑑定書（高雄地檢署111年度聲沒字第84號卷第9頁） 高雄地檢署110年度檢管字第924號 11  玻璃球吸食器 B00000000 1支 （檢出第二級毒品甲基安非他命）   12  玻璃球吸食器 B00000000 1支 （檢出第二級毒品甲基安非他命）   13  玻璃球吸食器 B00000000 1支 （未檢出第二級毒品甲基安非他命）   14 110年4月3日18時15分許（童俊杰） 甲基安非他命（含包裝袋） B00000000 1包（驗後淨重2.519公克） 高雄市立凱旋醫院110年4月26日高市凱醫驗字第68205號濫用藥物成品檢驗鑑定書（高雄地檢署110年度毒偵字第1181號卷第67頁） 高雄地檢署110年度檢管字第358號